# 收购销售门店，是否构成业务合并

提问人：caixiaofeng123 时间：2020-09-21 20:39:00
准则：业务是指企业内部某些生产经营活动或资产的组合，该组合一般具有投入、加工处理过程和产出能力，能够独立计算其成本费用或所产生的收入，但不构成独立法人资格的部分。比如，企业的分公司、不具有独立法人资格的分部等。
背景：拟上市公司为A企业，实际控制人控制的门店为B。门店B的货源均来源于A企业，门店B不具备生产能力。
门店B以零售业务为主，门店的主要资产是装修费、优质位置的经营场所，门店的业务包含终端零售、品牌推广、产品展示。由于门店B历史未按照税法规定缴纳税费，因此实际控制人决定注销门店B。拟上市公司A在门店B注销后，承接其注销前门店的人员、门店的资产。
问题：求助陈版主，拟上市公司A承接门店B的人员和资产，够不够成业务合并？

回答人：chenyiwei
这种情况倾向于仍作为业务合并处理，因为门店相关的店铺租约、人员、主要资产、客户资源等主要生产经营相关资产均转入A企业，具备“业务三要素”。